臺灣高等法院高雄分院刑事判決　　　　 94年度上易字第720號
上　訴　人　臺灣高雄地方法院檢察署檢察官
被　　　告　甲○○
　　　　　　　　　　（現另案在臺灣高雄第二監獄執行中）
上列上訴人因被告違反毒品危害防制條例案件，不服臺灣高雄地
方法院94年度易字第1278號中華民國94年9 月21日第一審判決（
起訴案號：臺灣高雄地方法院檢察署94年度毒偵字第4669號），
提起上訴，本院判決如下：
    主  文
上訴駁回。
    理  由
一、公訴意旨略以：被告甲○○前於民國92年間，因施用第一級
    毒品海洛因案件，經台灣高雄地方法院以92年度毒聲字第37
    93號裁定送觀察、勒戒後，認無繼續施用毒品之傾向，經台
    灣高雄地方法院檢察署檢察官於92年5 月4 日以92年度毒偵
    緝字第562 號為不起訴處分，並於同年9 月8 日釋放。詎甲
    ○○仍不知悔改，復基於施用第2 級毒品之犯意，於觀察、
    勒戒執行完畢釋放後5 年內即94年5 月20日19時許起，回溯
    24小時內某時，在不詳處所，施用第二級毒品甲基安非他命
    ，嗣於94年5 月20日18時5 分許，為警在高雄縣橋頭鄉○○
    路馬厝巷3 號查獲等語，因認被告涉犯毒品危害防制條例第
    10 條 第2 項之施用第二級毒品罪嫌云云。
二、按案件曾經判決確定者，應為免訴之判決，此項原則關於實
    質上一罪或裁判上一罪，均有其適用。連續犯係裁判上一罪
    ，其一部分犯罪事實曾經判決確定者，其效力當然及於全部
    ，故檢察官復將其他部分重行起訴，亦應諭知免訴之判決（
    最高法院49年台非字第20號判例參照）。
三、查本件被告前於93年12月5 日上午9 時許，在高雄縣橋頭鄉
    ○○村○○路馬厝巷附近，以將甲基安非他命放在錫箔紙上
    以火燒烤產生煙霧吸食之方式，施用甲基安非他命1 次，嗣
    於同日下午5 時許，為警在同村仕隆路仕隆國小前查獲後，
    復承上開犯意，又於同年月18日下午1 時許，在同村仕隆路
    馬厝巷附近，以相同之方法，施用甲基安非他命1 次，嗣於
    同日晚間22時30分許，在同村仕隆路馬厝巷3 號巷口為警查
    獲，所涉毒品危害防制條例第10條第2 項之施用第二級毒品
    罪嫌，業經檢察官提起公訴，並由原審法院於94年7 月14日
    以94年度易字第588 號判決處有期徒刑4 月，如易科罰金，
    以300 元折算1 日，並於94年8 月8 日確定，此經原審法院
    依職權調取上開案卷核閱無誤。本院參酌被告自92年起，即
    有施用毒品，經觀察、勒戒之前科，仍未戒絕毒癮，先後於
    93 年12 月5 日、93年12月18日（94年度易字第588 號）、
    94年5 月20日（本案）因施用毒品被查獲等情觀之，本案與
    前案在時間上相距不遠，施用毒品者未戒絕毒癮之前，其基
    於概括犯意之習慣性連續施用，應堪認定。前案既已於94年
    7 月14日宣示判決，並於同年8 月8 日確定，其連續犯中一
    部份已判決確定，效力已及於全部犯罪事實。
四、原審因而不經言詞辯論，為本件免訴之諭知，核無不合；檢
    察官上訴意旨，以(一)本件犯行與前案認定之施用犯行相距諭
    半年，難認係基於概括之犯意所為；(二)被告於93年12月間施
    用毒品後，94年1 月2 日即曾因案入高雄看守所，同年3 月
    2 日獲釋後，同年月17日再度因案入高雄看守所，直至同年
    4 月22日始獲釋，是被告於93年12月間施用毒品後，94年初
    直至同年4 月底幾均在監，事實上應無基於概括犯意施用毒
    品之事實；(三)被告於偵查中否認施用毒品犯行，尚難認其有
    施用毒品之概括犯意；本件應係另行起意云云，指摘原判決
    不當。然查：(一)毒品之成癮性甚強，一經施用，如無相當之
    意志力，難以戒絕，此為一般所皆知。本件被告被告自92年
    起，即有施用毒品，經觀察、勒戒之前科，仍未戒絕毒癮，
    先後於93年12月5 日、93年12月18日（94年度易字第588 號
    ）、94年5 月20日（本案）因施用毒品被查獲等情，已如前
    述，而本案與前案在時間上相距不遠，足認其係基於概括犯
    意之習慣性連續施用；(二)被告雖於94年1 月2 日即曾因案入
    高雄看守所，同年3 月2 日獲釋後，同年月17日再度因案入
    高雄看守所，直至同年4 月22日始獲釋，此為被告所自承，
    但其在看守所之時間非長，其停止羈押後繼續吸食，亦係基
    於習慣性而繼續吸食施用，不能因此即認定其已經戒絕毒癮
    後再施用；(三)被告本有否認犯罪之權利，其是否係基於概括
    之犯意反覆犯罪，應就整件案件綜合予以判斷，不能僅因其
    否認犯罪，即為其係另行起意之不利認定；檢察官上訴為無
    理由，應予駁回。
據上論結，應依刑事訴訟法第368 條，判決如主文。
本案經檢察官張金塗到庭執行職務。
中　　華　　民　　國　　94　　年　　12　　月　　1 　　日
            刑事第五庭  審判長法  官  曾永宗
                              法  官  陳明富
                              法  官  任森銓
以上正本證明與原本無異。
不得上訴。
中　　華　　民　　國　　94　　年　　12　　月　　1 　　日
                              書記官  蘇恒仁
